Endereco

Rua Doutor José Bento Corrêa, 545 Bairro Protásio Alves, CEP: 91450-030 Rio Grande do Sul, Porto Alegre

Tiago O. de Farias

Analista Desenvolvedor de Sistemas PHP

Objetivo

Atuar no desenvolvimento/análise de sistemas PHP, banco de dados, levantamento de requisítos e métodos ágeis.

Telefones

51 99292 2705 51 3018 1864

Sobre Mim

Profissional com mais de 6 anos de experiência em desenvolvimento de software. Há alguns anos se empenha no estudo e aplicação de princípios S.O.L.I.D./GRASP e refatoração de código, mais recentemente tem se dedicado ao estudo de Domain-Driven design o qual também foi tema do trabalho de conclusão da pós-gradução.

E-mail

tiago.farias.poa@ gmail.com

Formação

Web & Git

github.com/tofarias bitbucket.org/tiagofarias tiagoodefarias.wordpress facebook.com/laravelrgs linkedin.com/in/tiagofarias1985

2014 - 2016 Pós-Graduação: Sist. de Informação com Métodos Ágeis

Tópicos principais: Práticas de Desenvolvimento Ágil, Design Patterns, Smells e Refatoring, Arquiteturas para Web, Testes Ágeis de Software, Gerência de Projetos, Agile Coaching e Mentoring.

UniRitter

Título do Artigo: "Aplicação de Domain-Driven Design no Gerenciamento de GRU de Cronotacógrafo no Inmetro/RS". https://github.com/tofarias/artigoddd/blob/master/artigo/artigo-domain-driven-design.pdf

Orientador: M.e. Guilherme Silva de Lacerda.

Endereço: Rua Orfanotrófio, 555 - Alto Petrópolis, Porto Alegre/RS

Tecnologias

PHP	JavaScript	
Laravel	Jquery	
TDD/DDD	Ajax	
S.O.L.I.D	Vue.js	
M.V.C	Angular.js	
Doctrine ORM	Node.js	
CakePHP		
Silex Framework		
WebServices		
Banco de Dados		

Oracle

Sql Server MySql

Outros Git. SVN Zend Expressive Zend Diactoros Zend Stratigility Apigility

2010 - 2013 Graduação: Análise e Desenvolvimento de Sistemas

Faculdades QI Tópicos principais: Serviços para Web, Gestão de Projetos, Segurança de Software, Engenharia de Software, Desenvolvimento Java O.O. Endereço: Av. Julho de Castilhos, 435 - Centro, Porto Alegre/RS

2008 - 2010 Técnico: Informática.

Faculdades QI

Endereço: Av. Assis Brasil, 3312 - Porto Alegre/RS

Operacionais

GNU/Linux ★★★★★ Windows ★★★★

Espanhol ***

Inglês ****

Certificados/Eventos

Abril/2017	iMasters Certified Professional PHP - Boas práticas http://certificacao.imasters.com.br/users/tiago-oliveira-de-farias	iMasters
2015	TDC - The Developer's Conference Trilha PHP	Uniritter
2012	Semana Acadêmica Participou como painelista - PHP: Codeigniter e Lumine	Faculdades QI
2011	Projeto Crescer Treinamento com SQL Server, .Net e Java	CWI
2011	Treinamento PHP Treinamento PHP - Zend Framework	Target Trust
2011	Trabalho voluntário Trabalho voluntário de monitoria na disciplina de Algoritmos e F	Faculdades QI Programação

Experiência

03/2015 - hoje Analista/Programador PHP

Advanced IT

Alocado no cliente Inmetro. Atua principalmente com a linguagem PHP (CakePHP) e banco de dados Oracle no projeto Cronotacógrafo. Realiza desde o levantamento de requisitos através de entrevistas com usuário até a análise de impacto juntamente com os administradores de banco de dados.

08/2013 - 03/2015 Analista de Sistemas

Construtora Pelotense

Atuou no desenvolvimento de sistema web interno que tem por objetivo gerenciar contratos e faturas das obras. O módulo de faturas é carregado com informações da base de dados (SQL Server) gerenciada pelo sistema da TOTVS: RM e Fluxos. Desenvolveu com PHP (Laravel), TDD, Git, em ambiente linux juntamente com banco de dados MySgl.

01/2013 - 08/2013**Programador**

Constat

Atuou principalemten com a linguagem PHP. Responsável por desenvolver soluções para o produto Qualitor e seus módulos. Realizava análise de requisitos, documentação de projeto, desenvolvimento com TDD.

05/2012 - 12/2012 Técnico em Informática

EMATER-RS/ASCAR

Ingressou mediante concurso público, atuando na manutenção de computadores nos escritórios municipais. Eventualmente desenvolveu programas em Java para auxiliar nas demandas do setor.

05/2011 - 04/2012**Programador**

CWI

Ingressou em abril/2011 no projeto "Crescer" da empresa CWI Software que ocorreu em São Leopoldo, o treinamento com duração de 2 meses envolveu as seguintes tecnologias: SQL Server 2008, ASP.Net, C Sharp, Java Web. Com o término do projeto "Crescer" continuou na empresa como estagiário trabalhando no suporte técnico na sede São Leopoldo com PHP/Zend Framework para o cliente "TUV Rheinland" e Codelgniter para o cliente Terra, foi transferido para a unidade em Porto Alegre ingressando no projeto do cliente "Odebrecht", utilizando as tecnologias dotNet MVC e PL/SQL, após ingressou na equipe de desenvolvimento para o cliente SENAC/RS no projeto para desenvolver a intranet da empresa utilizando dotNET MVC e SqlServer 2008.